【裁判字號】    99,上易,399
【裁判日期】    990504
【裁判案由】    竊盜
【裁判全文】
臺灣高等法院臺中分院刑事判決         99年度上易字第399號
上  訴  人
即  被  告  丙○○
上列上訴人因竊盜案件，不服臺灣臺中地方法院99年度易字第57
號，中華民國99年1 月29日第一審判決（起訴案號：臺灣臺中地
方法院檢察署98年度偵字第26026 號），提起上訴，本院判決如
下：
    主  文
上訴駁回。
    事  實
一、丙○○前於民國（下同）94年間，因贓物案件，經臺灣苗栗
    地方法院以94年度苗簡字第354號判決判處有期徒刑3月，復
    因贓物案件，經台灣台中地方法院以98年度中簡字第1398號
    判決判處有期徒刑2月，嗣經減刑及合併定執行刑為有期徒
    刑3月，於95年1月24日易科罰金執行完畢。竟仍不知悔改，
    於98年9月10日凌晨3時許，駕駛其向不知情之妻舅黃世昌借
    用之車牌號碼X5-9382號自小客車，行經臺中市○區○○○
    街471號前時，見甲○○所有之車牌號碼6505-NJ號自小客車
    停放在上址路旁，無人看管，竟意圖為自己不法之所有，先
    將其駕駛之上開車牌號碼X5-9382號自小客車停放在臺中市
    ○○區○○街223號前，徒步走回上址6505-NJ號車停放處，
    以其自備鑰匙1支（未扣案）開啟甲○○前揭自小客車之駕
    駛座車門，並啟動引擎，欲將自備鑰匙拔出時，因該鑰匙卡
    於鑰匙座上，丙○○乃返回上開X5-9382號車拿取車上修車
    工具盒內屬黃世昌所有，足對人之生命、身體、安全構成威
    脅，客觀上足供兇器使用之十字起子1支，再返回6505-NJ號
    車內，惟仍不能將鑰匙取下，丙○○即將該6505-NJ號自小
    客車駛離而竊取之。丙○○得手後先將該竊得之車輛行駛至
    臺中市○○區○○街168號對面停放，再將其原使用之車號
    X5-9382號自小客車駛至天祥街168號前停放後，隨至對面駕
    駛竊得之車牌號碼6505-NJ號自小客車沿天祥街左轉東光路
    至臺中市○○○路及天乙街附近藏放，欲伺機找尋買家後再
    行移車，而其於停車關掉引擎後上開自備鑰匙因仍無法拔出
    即置於鑰匙座上。之後丙○○再搭乘計程車返回臺中市○○
    街附近，駕駛原車號X5-9382號自小客車離去。同日（10日
    ）下午2時許，丙○○因找不到買家，再前往上開贓車藏放
    處時，該車已不知去向。嗣甲○○發現車輛遭竊報警，經警
    調閱失竊地點周邊監視器畫面而循線查獲上情。
二、案經臺中市警察局第二分局報請臺灣臺中地方法院檢察署檢
    察官偵查起訴。
    理  由
一、按被告以外之人（包括證人、鑑定人、告訴人、被害人及共
    同被告等）於審判外之陳述雖不符刑事訴訟法第159條之1至
    之4等4條之規定，而經當事人於審判程序同意作為證據，法
    院審酌該言詞陳述或書面陳述作成時之情況，認為適當者，
    亦得為證據；當事人、代理人或辯護人於法院調查證據時，
    知有刑事訴訟法第159條第1項不得為證據之情形，而未於言
    詞辯論終結前聲明異議者，視為有前項之同意，同法第159
    條之5定有明文。本件證人甲○○曾於警詢中為陳述，其性
    質雖屬傳聞證據，惟其等未再於法院審理中為陳述，且查無
    符合同法第159條之1至之4等前4條之情形，其等所為之上開
    警詢筆錄內容，業經法院審理時予以提示並告以要旨，且各
    經檢察官及被告等人表示意見。當事人已知上述筆錄乃傳聞
    證據，且均未於言詞辯論終結前對該筆錄內容異議，依上開
    規定，是證人於警詢中之證言已擬制同意其有證據能力，本
    院審酌上開筆錄作成時，無不當取供之情形，認為以之作為
    本案之證據亦屬適當，自具有證據能力。
二、上揭竊盜事實，迭據上訴人即被告丙○○（下稱被告）於警
    詢、偵查、原審及本院均坦承不諱，核與證人甲○○於警詢
    之證述相符合，並有臺中市警察局車輛協尋電腦輸入單1份
    、車籍查詢─基本資料詳細畫面1份、路口監視器翻拍畫面
    22張、現場照片6張在卷可稽。足認被告之自白與事實相符
    ，是事證明確，被告上揭竊盜犯行堪以認定，應依法論科。
三、按刑法第321 條第1項第3款之攜帶兇器竊盜罪，係以行為人
    攜帶兇器竊盜為其加重條件，此所謂兇器，其種類並無限制
    ，凡客觀上，具有危險性之兇器均屬之，且祇須行竊時攜帶
    此種具有危險性之兇器為已足，並不以攜帶之初有行兇之意
    圖為必要（最高法院79年度臺上字第5253號判例、97年度臺
    上字第3276號、95年度臺非字第184號判決參照）。本案被
    告自承於尚未將6505-NJ號車駛離原處，即竊盜行為進行中
    ，為拔取自備鑰匙，乃返回原X5-9382號車拿取車上之隨車
    工具十字起子1支返回6505-NJ號車，隨後再將車號6505-NJ
    號車輛駛離而竊盜得手；按該十字起子雖未扣案，惟既係供
    隨車工具使用，應便於施力且質地堅硬，倘持以抵拒，足以
    危害於他人生命、身體之安全，客觀上應認係具有危險性之
    兇器無疑。被告丙○○於竊盜時攜帶該兇器，依前首揭判例
    、判決意旨之說明，核係犯刑法第321條第1第3款之攜帶兇
    器竊盜罪。又被告有事實欄載科處有期徒刑及執行完畢紀錄
    ，有臺灣高等法院被告前案紀錄表在卷可按，其於前案執行
    完畢後，5年內故意再犯本件有期徒刑以上之罪，為累犯，
    應依刑法第47條第1項之規定，加重其刑。
四、原審依據上述理由，適用刑法第321條第1項第3款、第47條
    第1項，並審酌被告正值壯年，不思以正當途徑獲取財物，
    因其犯罪致被害人之財物受有損失，迄今仍未能與被害人達
    成和解賠償被害人損失，惟被告犯後坦承犯行，態度良好，
    及其所竊取財物之價值、暨竊盜之目的、動機、手段等一切
    情狀，量處有期徒刑7月。並敘明被告行竊所用之自備鑰匙1
    支，因插於所竊之車上而隨同贓車不知去向，並未扣案，不
    能證明現仍存在，為免日後執行困難，爰不予宣告沒收；另
    其犯本案時持用之十字起子1支，係其妻舅黃世昌所有，並
    非被告丙○○所有，業據被告供明在卷，自無從併予諭知沒
    收，核原判決認事用法並無不當，量刑亦屬妥適。被告上訴
    指稱十字起子係汽車行使安全工具，客觀上雖有攜帶之行為
    ，但主觀上無攜帶之意思，故不構成攜帶凶器竊盜罪，並請
    求依刑法第59條酌減其刑等語，惟十字起子客觀上應係具有
    危險性之兇器，如前所述；又按刑法第59條之酌量減輕其刑
    ，必須犯罪另有特殊之原因與環境等等，在客觀上足以引起
    一般同情，認為即予宣告法定低度刑期尤嫌過重者，始有其
    適用（最高法院45年台上字第1165號判例參照），本件被告
    不思以正當途徑獲取財物，竊取被害人之財物，亦未能賠償
    被害人損失，客觀上並無足以引起一般同情而顯可憫恕之情
    狀，被告上訴意旨所指均無理由，應予駁回。
據上論斷，應依刑事訴訟法第368條，判決如主文。
本案經檢察官乙○○到庭執行職務。
中    華    民    國    99    年    5     月     4    日
            刑事第七庭   審判長法  官 林 榮 龍
                               法  官 李 秋 娟
                               法  官 江 錫 麟
以上正本證明與原本無異。
不得上訴。
                               書記官 鄧 智 惠
中    華    民    國    99    年    5     月    5     日
附錄本案論罪科刑法條：
刑法第321條：
  犯竊盜罪而有左列情形之一者，處6月以上、5年以下有期徒刑
  ：
  一  於夜間侵入住宅或有人居住之建築物、船艦或隱匿其內而
      犯之者。
  二  毀越門扇、牆垣或其他安全設備而犯之者。
  三  攜帶兇器而犯之者。
  四  結夥三人以上而犯之者。
  五  乘火災、水災或其他災害之際而犯之者。
  六  在車站或埠頭而犯之者。
  前項之未遂犯罰之。

司法院資訊處製作；財團法人民間司法改革基金會備份。
